臺灣新北地方法院民事裁定　　　　　　 110年度補字第1854號
原　　　告　 洪春輝　

訴訟代理人　 黃一鳴律師
上列當事人與被告黃淑惠及黃順志間請求返還不當得利等事件，
本院裁定如下:
    主  文
原告應於收受本裁定送達翌日起伍日內補繳第一審裁判費新臺幣
壹拾萬伍仟陸佰參拾貳元，逾期未繳，即駁回其訴。
    理  由
一、按訴訟標的之價額，由法院核定。核定訴訟標的之價額，以
    起訴時之交易價額為準；無交易價額者，以原告就訴訟標的
    所有之利益為準；以一訴主張數項標的者，其價額合併計算
    之，民事訴訟法第77條之1 第1 項、第2 項、第77條之2 第
    1 項前段分別定有明文。次按不定期限之租賃，其增加租金
    之訴，應以推定其存續期間增加租金之總數，為其訴訟標的
    價額（最高法院74年度台抗字第326 號裁定意旨參照）。又
    不定期限租賃，因屬定期收益涉訟，訴訟標的價額依民事訴
    訟法第77條之10但書規定，以起訴調整部分之金額計算10年
    存續期間。再按訴訟標的之價額不能核定者，以第四百六十
    六條所定不得上訴第三審之最高利益額數加十分之一定之，
    民事訴訟法第77條之12定有明文，又所有權狀乃不動產所有
    權歸屬之證明文件，若無從認定原告因返還所有權狀所受利
    益之客觀價額，應認其訴訟標的價額不能核定（最高法院
    104 年度台抗字第765 號民事裁定意旨參照），
二、經查，本件原告訴之聲明為：㈠被告黃淑惠應給付原告新臺
    幣（下同）38萬8,500 元。㈡被告黃淑惠應自起訴狀繕本送
    達翌日起，按月給付原告3 萬元。㈢被告黃淑惠應將建物所
    有權狀098 莊建字第022555號及土地所有權狀098 莊地字第
    0000000 號正本（下稱系爭權狀）交付原告。㈣被告黃順志
    應給付原告67萬2,000 元。㈤被告黃淑惠及黃順志應連帶給
    付原告432 萬0,518 元。揆諸前開規定，本件訴訟標的價額
    應為聲明㈠至㈤所計算出之價額總和。其中關於訴之聲明㈡
    部分，原告主張被告黃淑惠目前居住於原告所有房屋，卻未
    繳租金，依民法第442 條酌增租金至每月3 萬元，惟原告並
    未提出租賃期限為何，依前開說明，不定期限租賃，因屬定
    期收益涉訟，訴訟標的價額依民事訴訟法第77條之10但書規
    定，以起訴調整部分之金額計算10年存續期間，故訴之聲明
    ㈡核定之價額為360 萬元【計算式:3萬元12個月10年＝
    360 萬元】；關於訴之聲明㈢部分係原告主張被告黃淑惠在
    未告知原告情況下取走原告所有系爭權狀，依返還所有物法
    律關係請求被告返還之，依上開說明，該項訴訟標的價額應
    以不得上訴第三審之最高利益額數加1/10定之，而現不得上
    訴第三審之最高利益額數為150 萬元，加計1/10為165 萬元
    ，故訴之聲明㈢之訴訟標的價額核定為165 萬元。是以，本
    件訴訟標的價額應核定為訴之聲明㈠至㈤之價額總和為1,06
    3 萬1,018 元【計算式：388,500 元＋3,600,000 元＋1,65
    0,000 元＋672,000 元＋4,320,518 元＝10,631,018元】，
    應徵第一審裁判費10萬5,632 元，茲依民事訴訟法第249 條
    第1 項但書規定，限原告於本裁定送達後5 日內補繳，逾期
    不繳，即駁回其訴，特此裁定。
三、爰裁定如主文。
中    華    民    國   110    年    12    月    2     日
                  民事第八庭    法  官  陳翠琪
以上正本證明與原本無異。
如不服本裁定關於訴訟標的價額之核定，得於收受裁定正本後10
日內向本院提出抗告狀，並繳納抗告裁判費新臺幣1,000元整。
中    華    民    國   110    年    12    月    2     日
                                書記官  曾怡婷